【裁判字號】    92,交聲,884
【裁判日期】    920829
【裁判案由】    交管條例聲異
【裁判全文】
臺灣板橋地方法院交通事件裁定                    九十二年度交聲字第八八四號
    原處分機關  交通部公路總局臺北區監理所
    異  議  人
    即受處分人  甲○○
右列異議人因違反道路交通管理處罰條例案件，對於交通部公路總局臺北區監理所於
民國九十二年三月十四日以北監自裁字第裁四０─ＣＴ0000000號違反道路交
通管理事件裁決書所為之裁決處分（原舉發案號：臺北縣政府警察局九十一年六月二
十五日北縣警交字第ＣＴ0000000號）不服，聲明異議，本院裁定如左：
    主  文
原處分撤銷。
甲○○不罰。
    理  由
一、原處分機關係以異議人即受處分人甲○○於民國九十一年五月二十二日凌晨一時
    四十分許，將其所有之車號ＣＳ─０二一三號自用小客車，停放於臺北縣淡水鎮
    沙崙漁人碼頭，因「在禁止臨時停車處所停車」之違規事實，經警掣單逕行舉發
    ，原處分機關乃依道路交通管理處罰條例第五十六條第一項第一款之規定，科處
    罰鍰新臺幣一千二百元。
二、聲明異議意旨略以：異議人即受處分人甲○○已於應到案期間內至郵局劃撥繳納
    罰款六百元，而監理所卻無繳款記錄，經異議人至郵局查證，郵局人員卻說由於
    繳款單據眾多，恐怕無從查證，故無從查證繳款記錄；又異議人收到舉發通知單
    時並未附舉發照片，警察人員開單是否應出示照片做為證據，但經申訴後在監理
    所回函中並未提及照片一事，故不服原處分機關所為本件裁決，請求撤銷原裁決
    處分等語。
三、按汽車駕駛人在禁止臨時停車處所停車者，處新臺幣六百元以上一千二百元以下
    罰鍰，道路交通管理處罰條例第五十六條第一項第一款固有明文。本件裁決機關
    裁處異議人甲○○違規應納罰鍰，係以其所有之車號ＣＳ—０二一三號自用小客
    車，於九十年五月二十二日凌晨一時四十分許，停放於臺北縣淡水鎮沙崙漁人碼
    頭，因「在禁止臨時停車處所停車」之違規，經警掣單逕行舉發，並將舉發通知
    單寄送異議人住所為依據，惟異議人具狀堅稱其已於應到案日期內繳費，且通知
    單未附有舉發照片，無法證明異議人有上述之違規行為等語。經查，就異議人辯
    稱業已繳納罰款乙節，並未提出任何罰鍰收據為證，難以採信。另原舉發機關舉
    發異議人前揭違規情事，雖有舉發通知單一紙為證，惟經本院向原處分機關即交
    通部公路總局臺北區監理所函索舉發照片，並經該所向原舉發機關臺北縣政府警
    察局淡水分局函索舉發照片，臺北縣政府警察局淡水分局僅提供舉發違反道路交
    通管理事件通知單，並未提出任何舉發照片以為佐證。從而異議人是否有上述違
    規停車之行為，並無舉發照片可資佐證，實不能逕依舉發單位於舉發單上之填載
    ，即率斷異議人有違規情事，而裁決機關逕依舉發單所載意旨為裁罰，即顯無據
    。是本件裁決機關既無相關證據資料足以證明異議人於前揭時、地之違規行為，
    而本件違規事證之不明確，係可歸責於舉發機關所致，自應為有利於異議人之推
    斷。本件裁決機關未審酌此事證認定之瑕疵，逕行裁處異議人罰鍰，自有未合，
    爰依法撤銷原處分，並由本院自為裁定異議人不罰。
四、據上論斷，應依道路交通案件處理辦法第二十條前段，裁定如主文。
中      華      民      國      九十二      年    八    月    二十九    日
                                    臺灣板橋地方法院交通法庭
                                        法  官  侯  志  融
右正本證明與原本無異
如不服本裁定應於送達後五日內向本院提出抗告狀
                                        書記官  吳  進  安
中      華      民      國      九十二      年    八    月    二十九    日


司法院資訊處製作；財團法人民間司法改革基金會備份。
